臺灣高等法院民事裁定　　　　　　
110年度抗字第1193號
抗  告  人  郭小草  
上列抗告人因與相對人第一商業銀行股份有限公司間損害賠償事
件，對於中華民國110年8月9日臺灣臺北地方法院110年度消字第
22號裁定提起抗告，本院裁定如下：
    主  文
抗告駁回。
抗告費用由抗告人負擔。
    理  由
一、抗告意旨：伊訴請相對人賠償新臺幣（下同）3400萬元，經
    原法院110年度消字第22號審理（下稱系爭訴訟），嗣原裁
    定以伊未遵期補繳裁判費30萬8200元為由，裁定駁回伊起訴
    。但是，系爭訴訟為非財產權訴訟，第一審裁判費僅180元
    ；原法院誤認系爭訴訟為財產權事件而核算價額達3400萬元
    ，也未通知伊補繳裁判費，自不得駁回伊起訴。故原裁定實
    有違誤，爰提起抗告，請求廢棄原裁定云云。
二、按「原告之訴，有下列各款情形之一者，法院應以裁定駁回
    之。但其情形可以補正者，審判長應定期間先命補正：六、
    起訴不合程式或不備其他要件」，民事訴訟法第249條第1項
    第6款定有明文。次按提起民事訴訟，應依民事訴訟費用法
    第二條繳納裁判費，此為必須具備之程式。又訴訟標的之價
    額由法院核定之，為同法第四條第一項所明定。當事人起訴
    未繳納裁判費，經審判長限期命補正，如逾期不遵行者，即
    應認其起訴為不合法，以裁定駁回之。審判長命補繳之裁判
    費金額縱有未合，於其應行補繳之部分，仍應遵行補繳，否
    則即難認其起訴合於程式（最高法院85年度台抗字第459號
    裁定意旨參照）。經查：
　㈠抗告人提起系爭訴訟，僅繳納第一審裁判費3000元（見原審
    卷第5頁收據），嗣原法院110年6月16日110年度補字第997
    號裁定，核定系爭訴訟價額為3400萬元，應徵第一審裁判費
    31萬1200元，扣除已繳3000元，命抗告人於裁定送達後7日
    內補繳30萬8200元（下稱系爭裁定），裁定書於110年6月22
    日寄存送達於抗告人起訴狀所載地址之警察機關即桃園市政
    府警察局中壢分局普仁派出所，有裁定書與送達證書在卷（
　　見原審卷第45-47頁，如附件）；依民事訴訟法第138條第2
    項規定，經10日發生送達效力。是抗告人主張未收到系爭裁
    定云云（見本院卷第7頁），洵無可取。又抗告人未於法定1
    0日期間內對系爭裁定所核定價額提出抗告；則抗告人於110
    年8月19日抗告狀、同年9月14日與11月23日書狀始爭執系爭
    訴訟標的價額（見本院卷第7、19、33-35頁），尚屬無據。
　㈡系爭裁定業已確定，然抗告人未依系爭裁定補繳裁判費，依
　　前揭說明，其起訴並非合法，依法應予駁回（抗告狀另稱其
    家人在原審誤納3000元裁判費一節，與本件起訴不合法無涉
　　，附此說明）。
三、從而，原裁定駁回抗告人之起訴，並無違誤。抗告意旨指摘
    原裁定不當，聲明廢棄；為無理由，應予駁回，爰裁定如主
    文。
中　　華　　民　　國　　110 　年　　11　　月　　30　　日
                民事第十一庭  
                      審判長法　官  李慈惠
                            法　官  謝永昌　　　
                            法　官  吳燁山　　　
正本係照原本作成。
本裁定除以適用法規顯有錯誤為理由外，不得再抗告。如提起再
抗告，應於收受送達後10日內委任律師為代理人向本院提出再抗
告狀。並繳納再抗告費新臺幣１千元。
中　　華　　民　　國　　110 　年　　11　　月　　30　　日
　　　　　　　　　　　　　  書記官  莊雅萍